臺灣臺北地方法院刑事判決　　　　　　　 100年度訴字第49號
公　訴　人　臺灣臺北地方法院檢察署檢察官
被　　　告　蘇登林
上列被告因毒品危害防制條例案件，經檢察官提起公訴（99年度
毒偵字第4196號），於本院準備程序進行中，被告先就被訴事實
為有罪之陳述，經本院告以簡式審判之要旨，經當事人同意，合
議庭裁定由受命法官獨任進行簡式審判程序，判決如下：
    主  文
蘇登林施用第一級毒品，處有期徒刑柒月，扣案第一級毒品海洛
因包（粉末壹包原淨重一點六三公克，取樣零點零三公克鑑驗
用罄，驗餘淨重一點六零公克；碎塊貳包合計原總淨重四點五三
公克，取樣零點零二公克鑑驗用罄，驗餘總淨重四點五一公克）
均沒收銷燬之，外包裝袋個（粉末壹包之外包裝袋壹個重零點
四二公克，碎塊貳包之外包裝袋貳個合計總重一點三一公克）均
沒收；又施用第二級毒品，處有期徒刑伍月。應執行有期徒刑拾
月，扣案第一級毒品海洛因包（粉末壹包原淨重一點六三公克
，取樣零點零三公克鑑驗用罄，驗餘淨重一點六零公克；碎塊貳
包合計原總淨重四點五三公克，取樣零點零二公克鑑驗用罄，驗
餘總淨重四點五一公克）均沒收銷燬之，外包裝袋個（粉末壹
包之外包裝袋壹個重零點四二公克，碎塊貳包之外包裝袋貳個合
計總重一點三一公克）均沒收。
    事  實
一、蘇登林曾因施用毒品案件，經臺灣板橋地方法院98年度毒聲
    字第1959號裁定送觀察、勒戒，嗣因認無繼續施用毒品之傾
    向，甫於民國99年9 月8 日釋放出所，經臺灣板橋地方法院
    檢察署檢察官以99年度毒偵緝字第522 號處分不起訴確定。
    又因詐欺案件，經臺灣雲林地方法院99年度港簡字第19號刑
    事簡易判決判處有期徒刑3 月，於99年3 月29日確定，甫於
    99年12月7 日縮刑期滿，於翌日出監；再於99年9 月29日犯
    施用第二級毒品案件，經臺灣板橋地方法院99年度簡字第94
    56號刑事簡易判決判處有期徒刑4 月，於100 年1 月17日確
    定，尚未執行（因此2 案係判決確定前犯數罪，均未執行完
    畢，不構成累犯）。詎蘇登林仍不知悔悟，復分別基於施用
    第一級毒品海洛因、第二級毒品安非他命之犯意，於99年12
    月2 日凌晨4 時許，在其位於新北市○○區○○路95巷2 號
    1 樓之住處內，以捲煙方式施用第一級毒品海洛因，另以玻
    璃球燒烤吸食煙霧之方式施用第二級毒品安非他命。嗣於同
    日下午4 時40分許，在臺北市○○區○○街300 號前，為警
    盤檢查獲，扣得海洛因粉末1 包（原淨重1.63公克，外包裝
    袋重0.42公克，取樣0.03公克鑑驗用罄，驗餘淨重1.60公克
    ）及海洛因碎塊2 包（合計原總淨重4.53公克，外包裝袋2
    個合計總重1.31公克，取樣0.02公克鑑驗用罄，驗餘總淨重
    4.51公克），且經蘇登林同意採尿，送驗呈嗎啡及安非他命
    陽性反應，始悉上情。
二、案經臺北市政府警察局萬華分局移請臺灣臺北地方法院檢察
    署檢察官偵查起訴，於本院準備程序進行中，蘇登林先就被
    訴事實為有罪之陳述，經合議庭裁定由受命法官獨任進行簡
    式審判程序。
    理  由
一、前開犯罪事實，業據被告蘇登林於警詢時、偵訊中及本院審
    理中坦承不諱（見偵查卷第7 頁、本院卷第21頁反面第22頁
    反面），被告為警查獲後所採集之尿液，經以氣相層析質譜
    儀分析法檢驗結果，確呈嗎啡及安非他命之陽性反應，此有
    臺灣尖端先進生技醫藥股份有限公司濫用藥物檢驗報告附卷
    可考（見偵查卷第46頁），又被告為警查獲時所扣得之粉末
    1 包（原淨重1.63公克，外包裝袋重0.42公克，取樣0.03公
    克鑑驗用罄，驗餘淨重1.60公克）及碎塊2 包（合計原總淨
    重4.53公克，外包裝袋2 個合計總重1.31公克，取樣0.02公
    克鑑驗用罄，驗餘總淨重4.51公克），經以化學呈色法及氣
    相層析質儀分析法檢驗結果，均含第一級毒品海洛因成分無
    誤，此有法務部調查局鑑定通知書在卷足憑（見偵查卷第53
    頁），復有該1 包粉末及2 包碎塊扣案可佐（見偵查卷第11
    至14、17、43頁）。綜合前揭各項證據，堪認被告之自白與
    事實相符，可以採信。又查被告曾因施用毒品案件，經臺灣
    板橋地方法院98年度毒聲字第1959號裁定送觀察、勒戒，嗣
    因認無繼續施用毒品之傾向，甫於99年9 月8 日釋放出所，
    經臺灣板橋地方法院檢察署檢察官以99年度毒偵緝字第522
    號處分不起訴確定等情，有臺灣高等法院被告前案紀錄表附
    卷可參（見本院卷第13至18頁），是被告於前次觀察、勒戒
    執行完畢釋放後5 年內再犯本件施用毒品之罪，無庸再送觀
    察勒戒或強制戒治，應科以刑罰處罰。綜上，本案事證明確
    ，被告施用海洛因、安非他命之犯行，應堪認定，應依法論
    罪科刑。
二、核被告所為，係犯毒品危害防制條例第10條第1 項施用第一
    級毒品罪及同條第2 項施用第二級毒品罪。被告持有第一級
    毒品、持有第二級毒品之低度行為，分別為施用第一級毒品
    、施用第二級毒品之高度行為所吸收，均不另論罪。又被告
    以捲煙方式施用海洛因，以玻璃球燒烤吸食煙霧方式施用安
    非他命，犯意個別，行為互異，應予分論併罰。爰審酌：(一)
    被告曾因施用毒品而觸法，經觀察勒戒執行完畢；又因詐欺
    案件，經臺灣雲林地方法院99年度港簡字第19號刑事簡易判
    決判處有期徒刑3 月，於99年3 月29日確定，甫於99年12月
    7 日縮刑期滿，於翌日出監；再於99年9 月29日犯施用第二
    級毒品案件，經臺灣板橋地方法院99年度簡字第94 56 號刑
    事簡易判決判處有期徒刑4 月，於100 年1 月17日確定，尚
    未執行（因此2 案係判決確定前犯數罪，均未執行完畢，不
    構成累犯），顯未戒除毒癮，且施用毒品非但戕害身心，亦
    可能因此危害社會秩序；(二)惟被告犯罪後，坦承犯行，庭訊
    時態度尚可等一切情狀，分別量處如主文所示之刑，並定應
    執行之刑，以示懲儆。
三、末查，扣案粉末1 包（原淨重1.63公克，取樣0.03公克鑑驗
    用罄，驗餘淨重1.60公克）及碎塊2包 （合計原總淨重4.53
    公克，取樣0.02公克鑑驗用罄，驗餘總淨重4.51公克），經
    鑑驗確含毒品危害防制條例第2 條第2 項第1 款所定第一級
    毒品海洛因成分，業如前述，爰依毒品危害防制條例第18條
    第1 項前段規定，宣告沒收銷燬之。至前開毒品之包裝袋3
    個（粉末1 包之外包裝袋1 個重0.42公克，碎塊2 包之外包
    裝袋2 個合計總重1.31公克），均係被告所有，供持有海洛
    因以利施用犯罪所用之物，業據被告供明在卷（見偵查卷第
    7 、31頁），爰依刑法第38條第1 項第2 款規定，併予宣告
    沒收。
據上論斷，應依刑事訴訟法第273 條之1 第1 項、第299 條第1
項前段，毒品危害防制條例第10條第1 項、第2 項、第18條第1
項前段，刑法第11條前段、第51條第5 款、第38條第1 項第2 款
，判決如主文。
本案經檢察官葉芳秀到庭執行職務。
中    華    民    國   100    年    1     月    31    日
                  刑事第六庭  法  官  林晏如
上正本與原本無異。
如不服本判決，應於判決送達後10日內，向本院提出上訴狀。
                              書記官  楊盈茹
中    華    民    國   100    年    2     月    1     日
附錄本案論罪科刑法條全文：
毒品危害防制條例第10條
施用第一級毒品者，處 6 月以上 5 年以下有期徒刑。
施用第二級毒品者，處 3 年以下有期徒刑。